【裁判字號】    92,智,38
【裁判日期】    920918
【裁判案由】    損害賠償等
【裁判全文】
臺灣臺北地方法院民事判決                            九十二年度智字第三八號
    原        告  天衛文化圖書有限公司
    法 定 代理人  丙○○
    訴 訟 代理人  乙○○
    被        告  綠大地文化事業有限公司
    兼法定代理人  甲○○
右當事人間損害賠償等事件，本院判決如左：
    主  文
被告應連帶給付原告新台幣參拾玖萬元及自民國九十二年七月五日起至清償日止，按
週年利率百分之五計算之利息。
被告應將附件所示內容全文刊登於中國時報（全國版Ａ、Ｂ版）、聯合報（全國版Ａ
、Ｂ版）第一版報頭下各壹天，其規格中國時報部分為六．八公分乘以四．九公分，
聯合報部分為五公分乘以七公分。
原告其餘之訴駁回。
訴訟費用由被告負擔十分之八，餘由原告負擔。
本判決第一項於原告以新台幣壹拾萬元供擔保後，得假執行。
原告其餘假執行之聲請駁回。
    事  實
一、原告方面：
  (一)聲明：
  1.被告應連帶給付原告新台幣五十萬元及自起訴狀繕本送達翌日起至清償日止，按
    週年利率百分之五計算之利息。
  2.被告應將附件所示內容全文刊登於中國時報（全國版Ａ、Ｂ版）、聯合報（全國
    版Ａ、Ｂ版）第一版報頭下各壹天，其規格中國時報部分為六．八公分乘以四．
    九公分，聯合報部分為五公分乘以七公分。
  3.願供擔保請准宣告假執行。
  (二)陳述：原告斥資於八十二年三月、五月出版「說給兒童的中國歷史」與「說給兒
    童的世界歷史」，八十九年九月間復出版「說給兒童的台灣歷史」等三套書籍及
    錄製之有聲出版品，同時具有上開三種著作之著作權。嗣於九十一年四月間經讀
    者檢舉，發現被告販賣上開三套出版品之盜版，經原告報警後查獲盜版光碟片一
    百十片及相關證物，刑事部分被告已經鈞院刑事庭判決有罪確定，被告侵害原告
    著作權之行為已可確定。本件被告遭查獲時現場扣得之盜版光碟片共計一百十片
    ，足見被告先前販售之數量當不止於此，其所獲利益亦甚可觀，對原告所造成之
    損害難以計數，被告一方面向原告訂購部分合法產品，一方面販賣盜版產品，賺
    取不法利益，侵害原告權利，為此，依著作權法第八十八條第三項之規定訴請被
    告連帶賠償原告新台幣（下同）五十萬元，並將附件所示道歉函刊登於中國時報
    、聯合報第一版各一天等語。
  (三)證據：提出公司執照、營利事業登記證、出版目錄、台灣台北地方法院九十二年
    度簡字第三七九號刑事判決、台灣台北地方法院檢察署九十一年偵字第二四五五
    二號、第二三○四六號聲請簡易判決處刑書、台灣高等法院九十一年附民字第二
    六二號刑事附帶民事判決、判決確定證明書、「小魯讀友雜誌」第一版、本件系
    爭三套正版套書及光碟片資料表（以上均為影本）等件為證。
二、被告方面：
  (一)聲明：駁回原告之訴。
  (二)陳述略稱：確有侵害原告著作權情事，願意道歉，惟原告請求賠償之金額過高，
    無力負擔云云。
  (三)證據：被告未提出任何證據資料供本院佐參。
    理  由
一、原告起訴主張其於八十二年三月、五月出版「說給兒童的中國歷史」與「說給兒
    童的世界歷史」，八十九年九月間復出版「說給兒童的台灣歷史」等三套書籍及
    錄製有聲出版品，具有上開三種著作之著作權，被告明知此一事實，且曾向原告
    訂購上開出版品，詎竟以合法掩護非法方式，販賣上開三種出版品之盜版，嚴重
    侵害原告之權利，為此訴請被告賠償五十萬元並登報道歉等語；被告對於販賣系
    爭出版品之盜版一節並不否認，僅辯稱無力支付原告所要求之賠償額云云。
二、按因故意或過失不法侵害他人之著作財產權或製版權者，負損害賠償責任，數人
    共同不法侵害者，連帶負賠償責任，關於前開損害賠償，被害人得依下列規定擇
    一請求：(一)依民法第二百十六條之規定請求。但被害人不能證明其損害時，得以
    其行使權利依通常情形可得預期之利益，減除被侵害後行使同一權利所得利益之
    差額，為其所受損害；(二)請求侵害人因侵害行為所得之利益。但侵害人不能證明
    其成本或必要費用時，以其侵害行為所得之全部收入，為其所得利益；如被害人
    不易證明其實際損害額，得請求法院依侵害情節，在新臺幣一萬元以上一百萬元
    以下酌定賠償額。如損害行為屬故意且情節重大者，賠償額得增至新臺幣五百萬
    元；又被害人得請求由侵害人負擔費用，將判決書內容全部或一部登載新聞紙、
    雜誌，上開意旨，分別為九十二年七月九日修正後之著作權法第八十八條第八十
    九條所明定，於修正前，第八十八條第三項前段規定若被害人不易證明實際損害
    額時，得請求法院依侵害情節，在新台幣一萬元以上五十萬元以下酌定賠償額，
    合先敘明。本件原告就系爭三套出版品擁有著作權一事，已據其提出出版目錄為
    證，並經本院刑事庭以九十二年度簡字第三七九號判決、台灣台北地方法院檢察
    署九十一年偵字第二四五五二號、第二三○四六號聲請簡易判決處刑書確認屬實
    ，此部份事實應堪確定。而被告對於侵害原告著作權一事並不否認，此部份事實
    並經本院刑事庭確認在卷，且扣有盜版光碟片一百十片可資為證，是被告侵害原
    告就系爭出版品著作權之行為應可認定。原告就有關被告侵害其著作權所造成之
    損害金額無法提出證據以玆證明，惟審酌原告擁有著作權之系爭「說給兒童的中
    國歷史」、「說給兒童的世界歷史」、「說給兒童的台灣歷史」等三套書籍其售
    價均為七千八百元（參原證二），而被告遭查獲時，尚有一百十片盜版品置放於
    現場，足見被告所販售之數量當不在少數，玆以原告所提被告經銷原告出版品之
    銷售匯總表（參原證五）評估，自八十九年八月十日起至九十一年四月十日止，
    被告銷售原告之出版品中，進貨量最高者為四十一冊（隨身聽小孩），而系爭三
    套出版品單價不低，且不得分售（每套約二十至三十片光碟片），其實際出貨量
    當不可能過高，本院衡量原告所提銷售匯總表內容及系爭出版品之價格市場性，
    認有關被告應賠償原告之損害金額，以系爭出版品五十套之數量計算為當，是關
    於被告應連帶賠償原告之損害金額應為三十九萬元，原告於此範圍內之請求及自
    起訴狀繕本送達翌日起至清償日止，按週年利率百分之五計算之利息，此部份之
    主張為有理由，應予准許。至原告之請求超過上開准許範圍部分，應認為並無所
    據，厥應駁回。原告另主張被告應將附件所示之道歉函刊登於中國時報、聯合報
    全國版第一版報頭下各一天，其規格為中國時報部分六．八公分乘以四．九公分
    ，聯合報部分五公分乘以七公分，經核與著作權法第八十九條規定意旨並不相悖
    ，亦應准許。
三、假執行之宣告：
    原告陳明願供擔保，聲請宣告假執行，經核於原告勝訴部分並無不合，爰酌定相
    當擔保金額准許之，至原告敗訴部分，其所為聲請即失所附麗，應併予駁回，附
    與敘明。
四、結論：原告之訴為一部有理由，一部無理由，依民事訴訟法第七十九條但書、第
    八十五條第二項，第三百九十條第二項判決如主文。
中      華      民      國    九十二    年      九      月     十八     日
                                      民事第二庭  法  官  汪漢卿
正本係照原本作成
如對本判決上訴，須於判決送達後廿日內向本院提出上訴狀
中      華      民      國    九十二    年      九      月     十八     日
                                                  書記官  許婉如


司法院資訊處製作；財團法人民間司法改革基金會備份。
